Inventaris van het archief van het Staatsbosbeheer, 1899-1950
Nationaal Archief, Den Haag
- Stukken betreffende afzonderlijke onderwerpen, 2
  - Organisatie, 2.1
    - Stukken betreffende de vestiging van arboretums te Apeldoorn, Baarn en Utrecht., 1937-1950; 113, 1017-1020, 2002-2003, 3007; 1 omslag en 7 tekeningen
      - Tekening no. 6, 2003
      - Tekening no. 7, 3007
    - Stukken betreffende het treffen van maatregelen tegen luchtaanvallen in het gebouw waarin het Staatsbosbeheer en de Cultuurtechnische Dienst zijn gevestigd., 1938; 114; 1 omslag
    - Stukken betreffende de invoering van een nieuw registratuurplan., 1947-1950; 115; 1 omslag
  - Personeel, 2.2
    - Verslagen van excursies van het personeel., 1899-1913; 116; 1 omslag
    - Stukken betreffende de wijziging en uitvoering van de "Instructie voor de ambtenaren van het Staatsbosbeheer"., 1899-1912, 1947; 117; 1 omslag
    - Staten met opgave van de personeelsbestanden, met geleidebrieven., 1899, 1920-1949; 118; 1 pak
    - Stukken betreffende het geven van instructies aan de ambtenaren bij het Staatsbosbeheer inzake de uitvoering van de Ziektewet., 1899-1904, 1929-1949; 119; 1 omslag
    - Stukken betreffende het verlenen van medewerking aan de totstandkoming en wijziging van de dienstreglementen voor vaste arbeiders (ARS) en voor losse arbeiders (ARSL) bij het Staatsbosbeheer., 1905-1936; 120-121; 2 pakken
      - 1905-1925, 120
      - 1929-1936, 121
    - Stukken betreffende de toepassing van het Reisbesluit 1916., 1915; 122; 1 omslag
    - Stukken betreffende de toepassing van de Duurtetoeslagregeling., 1917; 123; 1 omslag
    - Stukken betreffende het verlenen van medewerking aan de totstandkoming en wijziging van het reglement voor de dienst van de ambtenaren bij het Staatsbosbeheer; Reglement Staatsbosbedrijf., 1917-1935; 124; 1 omslag
    - Stukken betreffende de toepassing van verlofregelingen., 1919-1949; 125; 1 omslag
    - Circulaires aan houtvesters inzake personeelsaangelegenheden., 1919-1950; 126; 1 pak
    - Stukken betreffende het uitoefenen van controle over gevallen waarin uitkering volgens het Arbeidsreglement moet plaats vinden ten aanzien van aan arbeiders overkomen ongevallen., 1922-1923; 127; 1 omslag
    - Stukken betreffende de uitvoering van de Pensioenwet 1922., 1922-1949; 128; 1 omslag
    - Brief van de inspecteur van het Staatsbosbedrijf aan de minister van Binnenlandse Zaken en Landbouw over de vaststelling van de tekst van eedsformulieren en over de eisen voor het klerkenexamen., 1923; 129; 1 stuk
    - Stukken betreffende de invoering van een vrijwillige ongevallenverzekering voor bij het Staatsbosbeheer tewerkgestelde werklozen., 1923-1935; 130; 1 omslag
    - Circulaires aan houtvesters betreffende de uitvoering van de Land- en Tuinbouwongevallenwet 1922., 1923-1941; 131; 1 omslag
    - Deelnemerslijsten van cursussen van de Nederlandsche Heidemaatschappij., 1935-1943; 132; 1 omslag
    - Stukken betreffende het aanvechten van de invordering van wegengeldheffing van personeel van het Staatsbosbeheer door de gemeente Terschelling., 1936-1937; 133; 1 omslag
    - Stukken betreffende de organisatie van de huldiging van afscheid nemende directeuren van het Staatsbosbeheer, respectievelijk E.D. van Dissel en J.A. van Steijn., 1937-1949; 134; 1 omslag
  - Taak, 2.3
    - Algemeen bosbouwkundige taken, 2.3.1
      - Rapport getiteld "De geschiedenis van de bosbouw sedert het begin van de 19e eeuw"., [1915]; 135; 1 stuk
      - Stukken betreffende advisering aan de secretaris-generaal van het Departement van Landbouw en Visserij over maatregelen tot verlichting van de zware belastingdruk krachtens het Besluit op de Winstbelasting 1940, het Besluit op de Dividendbelasting 1941 en het Besluit op de Inkomstenbelasting 1941 op het bosbezit, ingebracht in naamloze vennootschappen., 1915-1919, 1941; 136, 1011; 1 omslag en 1 tekening
        - Stukken, 136
        - Tekening, 1011
      - Stukken betreffende advisering aan de directeur-generaal van de Landbouw over eventuele steunverlening aan het inlandse houtbedrijf en de bosbouw in verband met de economische noodtoestand., 1931-1942; 137; 1 omslag
      - Stukken betreffende de totstandkoming, uitvoering en wijziging van de "Voorschriften voor de indeling, meting en sortering van in Nederland geveld hout" (IMES-voorschriften)., 1937-1949; 138; 1 pak
      - Verslag van de conferentie op 27 september 1939 over het ontwerp van wet inzake bevordering van het nuttig effect van militaire oefeningen, met geleidebrief., 139; 1 omslag
    - Verkrijging en verlies van onroerende zaken, 2.3.2
      - Akten van aan- en verkoop en processen-verbaal., 1861-1950; 140-175; 36 pakken en 190 tekeningen
        - 01 - 38, 1861 - 1938, 140
        - A0001 - 0090, 1874 - 1905, 141, 1454; 1 pak en 1 tekening
          - Stukken, 141
          - Tekening, 1454
        - A0091 - 0150, 1905 - 1907, 142, 1455-1459; 1 pak en 5 tekeningen
          - Stukken, 142
          - Tekening no. 1, 1455
          - Tekening no. 2, 1456
          - Tekening no. 3, 1457
          - Tekening no. 4, 1458
          - Tekening no. 5, 1459
        - A0151 - 0240, 1907 - 1911, 143, 1460-1464, 3065; 1 pak en 6 tekeningen
          - Stukken, 143
          - Tekening no. 1, 1460
          - Tekening no. 2, 1461
          - Tekening no. 3, 1462
          - Tekening no. 4, 1463
          - Tekening no. 5, 1464
          - Tekening no. 6, 3065
        - A 0241 - 0280, 1911 - 1912, 144, 1465-1466, 2115; 1 pak en 3 tekeningen
          - Stukken, 144
          - Tekening no. 1, 1465
          - Tekening no. 2, 1466
          - Tekening no. 3, 2115
        - A 0281 - 0350, 1912 - 1914, 145, 1467-1469, 2116; 1 pak en 4 tekeningen
          - Stukken, 145
          - Tekening no.1, 1467
          - Tekening no. 2, 1468
          - Tekening no. 3, 1469
          - Tekening no. 4, 2116
        - A 0351 - 0420, 1914 - 1917, 146, 1470-1471, 2117; 1 pak en 3 tekeningen
          - Stukken, 146
          - Tekening no. 1, 1470
          - Tekening no. 2, 1471
          - Tekening no. 3, 2117
        - A 0421 - 0500, 1917 - 1921, 147, 1472-1475, 2118-2123, 3066; 1 pak en 11 tekeningen
          - Stukken, 147
          - Tekening no. 1, 1472
          - Tekening no. 2, 1473
          - Tekening no. 3, 1474
          - Tekening no. 4, 1475
          - Tekening no. 5, 2118
          - Tekening no. 6, 2119
          - Tekening no. 7, 2120
          - Tekening no. 8, 2121
          - Tekening no. 9, 2122
          - Tekening no. 10, 2123
          - Tekening no. 11, 3066
        - A 0501 - 0585, 1921 - 1922, 148, 1476-1479; 1 pak en 4 tekeningen
          - Stukken, 148
          - Tekening no. 1, 1476
          - Tekening no. 2, 1477
          - Tekening no. 3, 1478
          - Tekening no. 4, 1479
        - A 0586 - 0660, 1922 - 1924, 149, 1480-1482, 4007; 1 pak en 4 tekeningen
          - Stukken, 149
          - Tekening no. 1, 1480
          - Tekening no. 2, 1481
          - Tekening no. 3, 1482
          - Tekening no. 4, 4007
        - A 0661 - 0750, 1924 - 1928, 150, 1483-1490, 2124; 1 pak en 9 tekeningen
          - Stukken, 150
          - Tekening no. 1, 1483
          - Tekening no. 2, 1484
          - Tekening no. 3, 1485
          - Tekening no. 4, 1486
          - Tekening no. 5, 1487
          - Tekening no. 6, 1488
          - Tekening no. 7, 1489
          - Tekening no. 8, 1490
          - Tekening no. 9, 2124
        - A 0751 - 0850, 1928 - 1930, 151, 1491-1504, 3067; 1 pak en 15 tekeningen
          - Stukken, 151
          - Tekening no. 1, 1491
          - Tekening no. 2, 1492
          - Tekening no. 3, 1493
          - Tekening no. 4, 1494
          - Tekening no. 5, 1495
          - Tekening no. 6, 1496
          - Tekening no. 7, 1497
          - Tekening no. 8, 1498
          - Tekening no. 9, 1499
          - Tekening no. 10, 1500
          - Tekening no. 11, 1501
          - Tekening no. 12, 1502
          - Tekening no. 13, 1503
          - Tekening no. 14, 1504
          - Tekening no. 15, 3067
        - A 0851 - 0880, 1930 - 1931, 152, 1505-1506, 2125, 3068-3069; 1 pak en 5 tekeningen
          - Stukken, 152
          - Tekening no. 1, 1505
          - Tekening no. 2, 1506
          - Tekening no. 3, 2125
          - Tekening no. 4, 3068
          - Tekening no. 5, 3069
        - A 0881 - 0900, 1930 - 1931, 153, 1507-1510, 2126-2129, 3070-3071; 1 pak en 10 tekeningen
          - Stukken, 153
          - Tekening no. 1, 1507
          - Tekening no. 2, 1508
          - Tekening no. 3, 1509
          - Tekening no. 4, 1510
          - Tekening no. 5, 2126
          - Tekening no. 6, 2127
          - Tekening no. 7, 2128
          - Tekening no. 8, 2129
          - Tekening no. 9, 3070
          - Tekening no. 10, 3071
        - A 0901 - 0919, 1931, 154, 1511-1512, 3072; 1 pak en 3 tekeningen
          - Stukken, 154
          - Tekening no. 1, 1511
          - Tekening no. 2, 1512
          - Tekening no. 3, 3072
        - A 0920 - 0970, 1932, 155, 1513-1517, 2130, 3073, 4008; 1 pak en 8 tekeningen
          - Stukken, 155
          - Tekening no. 1, 1513
          - Tekening no. 2, 1514
          - Tekening no. 3, 1515
          - Tekening no. 4, 1516
          - Tekening no. 5, 1517
          - Tekening no. 6, 2130
          - Tekening no. 7, 3073
          - Tekening no. 8, 4008
        - A 0971 - 1006, 1933, 157, 1518; 1 pak en 1 tekening
          - Stukken, 156
          - Tekening, 1518
        - A 1007 - 1040, 1933 - 1934, 157, 1519; 1 pak en 1 tekening
          - Stukken, 157
          - Tekening, 1519
        - A 1041 - 1086, 1934, 158, 1520-1523, 2131, 3074-3075, 4009-4010; 1 pak en 9 tekeningen
          - Stukken, 158
          - Tekening no. 1, 1520
          - Tekening no. 2, 1521
          - Tekening no. 3, 1522
          - Tekening no. 4, 1523
          - Tekening no. 5, 2131
          - Tekening no. 6, 3074
          - Tekening no. 7, 3075
          - Tekening no. 8, 4009
          - Tekening no. 9, 4010
        - A 1087 - 1130, 1934 - 1935, 159, 1524-1528, 2132-2135, 4011; 1 pak en 10 tekeningen
          - Stukken, 159
          - Tekening no. 1, 1524
          - Tekening no. 2, 1525
          - Tekening no. 3, 1526
          - Tekening no. 4, 1527
          - Tekening no. 5, 1528
          - Tekening no. 6, 2132
          - Tekening no. 7, 2133
          - Tekening no. 8, 2134
          - Tekening no. 9, 2135
          - Tekening no. 10, 4011
        - A 1131 - 1159, 1935, 160
        - A 1160 - 1200, 1935, 161, 1529-1534, 2136-2139, 3076, 4012; 1 pak en 12 tekeningen
          - Stukken, 161
          - Tekening no. 1, 1529
          - Tekening no. 2, 1530
          - Tekening no. 3, 1531
          - Tekening no. 4, 1532
          - Tekening no. 5, 1533
          - Tekening no. 6, 1534
          - Tekening no. 7, 2136
          - Tekening no. 8, 2137
          - Tekening no. 9, 2138
          - Tekening no. 10, 2139
          - Tekening no. 11, 3076
          - Tekening no. 12, 4012
        - A 1201 - 1238, 1936 - 1937, 162, 1535-1538, 2140; 1 pak en 5 tekeningen
          - Stukken, 162
          - Tekening no. 1, 1535
          - Tekening no. 2, 1536
          - Tekening no. 3, 1537
          - Tekening no. 4, 1538
          - Tekening no. 5, 2140
        - A 1239 - 1255, 1937, 163
        - A 1256 - 1280, 1937 - 1938, 164, 1539 en 2141; 1 pak en 2 tekeningen
          - Stukken, 164
          - Tekening no. 1, 1539
          - Tekening no. 2, 2141
        - A 1281 - 1315, 1938, 165, 1540-1542, 3077-3078; 1 pak en 5 tekeningen
          - Stukken, 165
          - Tekening no. 1, 1540
          - Tekening no. 2, 1541
          - Tekening no. 3, 1542
          - Tekening no. 4, 3077
          - Tekening no. 5, 3078
        - A 1316 - 1364, 1938, 166
        - A 1365 - 1395, 1938, 167, 1415, 2108; 1 pak en 2 tekeningen
          - Stukken, 167
          - Tekening no. 1, 1415
          - Tekening no. 2, 2108
        - A 1396 - 1430, 1938 - 1939, 168, 1416-1421, 3058; 1 pak en 7 tekeningen
          - Stukken, 168
          - Tekening no. 1, 1416
          - Tekening no. 2, 1417
          - Tekening no. 3, 1418
          - Tekening no. 4, 1419
          - Tekening no. 5, 1420
          - Tekening no. 6, 1421
          - Tekening no. 7, 3058
        - A 1431 - 1475, 1939 - 1940, 169, 1422-1426; 1 pak en 5 tekeningen
          - Stukken, 169
          - Tekening no. 1, 1422
          - Tekening no. 2, 1423
          - Tekening no. 3, 1424
          - Tekening no. 4, 1425
          - Tekening no. 5, 1426
        - A 1476 - 1525, 1940 - 1941, 170, 1427-1432, 2109-2110, 3059-3061, 4006; 1 pak en 12 tekeningen
          - Stukken, 170
          - Tekening no. 1, 1427
          - Tekening no. 2, 1428
          - Tekening no. 3, 1429
          - Tekening no. 4, 1430
          - Tekening no. 5, 1431
          - Tekening no. 6, 1432
          - Tekening no. 7, 2109
          - Tekening no. 8, 2110
          - Tekening no. 9, 3059
          - Tekening no. 10, 3060
          - Tekening no. 11, 3061
          - Tekening no. 12, 4006
        - A 1526 - 1575, 1941 - 1942, 171, 1433-1436; 1 pak en 4 tekeningen
          - Stukken, 171
          - Tekening no. 1, 1433
          - Tekening no. 2, 1434
          - Tekening no. 3, 1435
          - Tekening no. 4, 1436
        - A 1576 - 1670, 1943 - 1947, 172, 1437-1440, 2111 en 3062; 1 pak en 6 tekeningen
          - Stukken, 172
          - Tekening no. 1, 1437
          - Tekening no. 2, 1438
          - Tekening no. 3, 1439
          - Tekening no. 4, 1440
          - Tekening no. 5, 2111
          - Tekening no. 6, 3062
        - A 1671 - 1720, 1947 - 1948, 173, 1441-1443; 1 pak en 3 tekeningen
          - Stukken, 173
          - Tekening no. 1, 1441
          - Tekening no. 2, 1442
          - Tekening no. 3, 1443
        - A 1721 - 1789, 1948 - 1949, 174, 1444-1452, 2112-2113, 3063-3064; 1 pak en 13 tekeningen
          - Stukken, 174
          - Tekening no. 1, 1444
          - Tekening no. 2, 1445
          - Tekening no. 3, 1446
          - Tekening no. 4, 1447
          - Tekening no. 5, 1448
          - Tekening no. 6, 1449
          - Tekening no. 7, 1450
          - Tekening no. 8, 1451
          - Tekening no. 9, 1452
          - Tekening no. 10, 2112
          - Tekening no. 11, 2113
          - Tekening no. 12, 3063
          - Tekening no. 13, 3064
        - A 1790 - 1830, 1949 - 1950, 175, 1453, 2114; 1 pak en 2 tekeningen
          - Stukken, 175
          - Tekening no. 1, 1453
          - Tekening no. 2, 2114
      - Stukken betreffende de verkrijging en het verlies van onroerend goed in diverse houtvesterijen., 1896-1950; 176-296; 7 delen, 20 pakken en 94 omslagen
        - Houtvesterij Alkmaar. 1898-1950, 176-180
          - Aankoop van grond, 1901 - 1950, 176
          - Verkoop van grond, 1903 - 1950, 177, 1289-1296, 3030; 1 pak en 9 tekeningen
            - Stukken, 177
            - Tekening no. 1, 1289
            - Tekening no. 2, 1290
            - Tekening no. 3, 1291
            - Tekening no. 4, 1292
            - Tekening no. 5, 1293
            - Tekening no. 6, 1294
            - Tekening no. 7, 1295
            - Tekening no. 8, 1296
            - Tekening no. 9, 3030
          - Ruiling van grond, 1922 - 1940, 178
          - Overname en overdracht in beheer van grond, 1907 - 1947, 179, 1297-1298, 2053-2054, 3031-3033, 4002; 1 omslag en 8 tekeningen
            - Stukken, 179
            - Tekening no. 1, 1297
            - Tekening no. 2, 1298
            - Tekening no. 3, 2053
            - Tekening no. 4, 2054
            - Tekening no. 5, 3031
            - Tekening no. 6, 3032
            - Tekening no. 7, 3033
            - Tekening no. 8, 4002
          - Aanbesteding en bouw van woningen, 1898 - 1946, 180, 1281-1288, 2055; 1 pak en 9 tekeningen
            - Stukken, 180
            - Tekening no. 1, 1281
            - Tekening no. 2, 1282
            - Tekening no. 3, 1283
            - Tekening no. 4, 1284
            - Tekening no. 5, 1285
            - Tekening no. 6, 1286
            - Tekening no. 7, 1287
            - Tekening no. 8, 1288
            - Tekening no. 9, 2052
        - Houtvesterij Apeldoorn. 1896-1950, 181-204
          - Aankoop van grond. Algemeen. 1896-1910, 181; pak
          - Aankoop van grond. Algemeen. 1911-1913, 182; pak
          - Aankoop van grond. Algemeen. 1914-1938, 183; pak
          - Aankoop van grond. Hoenderloosche Bosch, 1937 - 1938, 184
          - Aankoop van grond. Hoog Buurlo, 1948 - 1950, 185
          - Aankoop van grond. Landgoed Het Ronde Huis, 1936 - 1939, 186
          - Aankoop van grond. Landgoed Spelderholt, 1938 - 1939, 187
          - Aankoop van grond. Nieuw Soerel, 1916 - 1948, 188, 2026; 1 omslag en 1 tekening
            - Stukken, 188
            - Tekening, 2026
          - Aankoop van grond. Orderbosch, 1937, 189, 3018; 1 omslag en 1 tekening
            - Stukken, 189
            - Tekening, 3018
          - Aankoop van grond. Planken Wambuis, 1920 - 1933, 190
          - Aankoop van grond. Speulderbosch, 1918 - 1919, 191
          - Aankoop van grond. Sprielderbosch, 1919 - 1930, 192
          - Aankoop van grond. Ugchelse Bosch, 1916 - 1917, 193, 3019, 4000; 1 omslag en 2 tekeningen
            - Stukken, 193
            - Tekening no. 1, 3019
            - Tekening no. 2, 4000
          - Aankoop van grond. Zandenbosch en Oud-Soerel, 1939, 194
          - Verkoop van grond, 1911 - 1941, 195
          - Ruiling van grond, 1914 - 1950, 196. 1230-1231, 2029-2030, 3021-3024; 1 omslag en 8 tekeningen
            - Stukken, 196
            - Tekening no. 1, 1230
            - Tekening no. 2, 1231
            - Tekening no. 3, 2029
            - Tekening no. 4, 2030
            - Tekening no. 5, 3021
            - Tekening no. 6, 3022
            - Tekening no. 7, 3023
            - Tekening no. 8, 3024
          - Overname en overdracht in beheer van grond. Garderen, 1949 - 1950, 197
          - Overname en overdracht in beheer van grond. Harskamp, 1901, 198, 1229, 3020; 1 omslagen 2 tekeningen
            - Stukken, 198
            - Tekening no. 1, 1229
            - Tekening no. 2, 3020
          - Overname en overdracht in beheer van grond. Hoenderloo, 1904 - 1919, 199
          - Overname en overdracht in beheer van grond. Kreelsche Bosch, 1927 - 1930, 200
          - Overname en overdracht in beheer van grond. Voorthuizen/Ermelo, 1929 - 1938, 201
          - Aanbesteding en bouw van woningen, 1901 - 1946, 202, 1227-1228, 2027-2028; 1 pak en 4 tekeningen
            - Stukken, 202
            - Tekening no. 1, 1227
            - Tekening no. 2, 1228
            - Tekening no. 3, 2027
            - Tekening no. 4, 2028
          - Leggers der corporele goederen. Boswachterij Loobosch, [1899-1950], 203; deel
          - Leggers der corporele goederen. Boswachterij Garderen, [1936 - 1950], 204; deel
          - Houtvesterij Arnhem, aankoop van grond, 1941 - 1948, 205, 3051; 1 pak en 1 tekening
            - Stukken, 205
            - Tekening, 3051
        - Houtvesterij Assen. 1901-1950, 206-246
          - Aankoop van grond. Algemeen. 1918-1925, 206; pak
          - Aankoop van grond. Algemeen. 1926-1931, 207; pak
          - Aankoop van grond. Algemeen. 1932-1936, 208; pak
          - Aankoop van grond. Algemeen. 1937-1938, 209; pak
          - Aankoop van grond. Amen, 1935 - 1936, 210
          - Aankoop van grond. Appelscha, 1905 - 1920, 211
          - Aankoop van grond. Beilen, 1921, 212
          - Aankoop van grond. Beilen en Dwingeloo, 1905 - 1940, 213; pak
          - Aankoop van grond. Borger, 1934 - 1948, 214
          - Aankoop van grond. Bultingerveld, 1911 - 1912, 215
          - Aankoop van grond. Dieverveld, 1937, 216
          - Aankoop van grond. Elper- en Grolloërveld, 1931, 217
          - Aankoop van grond. Emmen, 1919 - 1921, 218
          - Aankoop van grond. Exloo, 1918 - 1920, 219
          - Aankoop van grond. Gasselte en Gieten, 1921, 220
          - Aankoop van grond. Hooghalerzand, 1939, 221, 1241-1243, 2033; 1 omslag en 4 tekeningen
            - Stukken, 221
            - Tekening no. 1, 1241
            - Tekening no. 2, 1242
            - Tekening no. 3, 1243
            - Tekening no. 4, 2033
          - Aankoop van grond. Odoorn, 1911 - 1919, 222, 1244-1251; 1 omslag en 8 tekeningen
            - Stukken, 222
            - Tekening no. 1, 1244
            - Tekening no. 2, 1245
            - Tekening no. 3, 1246
            - Tekening no. 4, 1247
            - Tekening no. 5, 1248
            - Tekening no. 6, 1249
            - Tekening no. 7, 1250
            - Tekening no. 8, 1251
          - Aankoop van grond. Oosterveld, 1939 - 1942, 223, 1252; 1 omslag en 1 tekening
            - Stukken, 223
            - Tekening, 1252
          - Aankoop van grond. Orvelter Veld, 1931 - 1938, 224, 2034-2035; 1 omslag en 2 tekeningen
            - Stukken, 224
            - Tekening no. 1, 2034
            - Tekening no. 2, 2035
          - Aankoop van grond. Prinsebosch, 1939 - 1948, 225, 1253; 1 omslag, 1 tekening
            - Stukken, 225
            - Tekening, 1253
          - Aankoop van grond. Ruinen, 1921 - 1944, 226
          - Aankoop van grond. Ruiner- en Echterveld, 1938 - 1939, 227
          - Aankoop van grond. Spier, 1917 - 1918, 228
          - Aankoop van grond. Zeijerstrubben, 1942 - 1950, 229, 2036; 1pak en 1 tekening
            - Stukken, 229
            - Tekening, 2036
          - Verkoop van grond, 1907 - 1946, 230
          - Ruiling van grond, 1905 - 1949, 231, 2098; 1 omslag en 1 tekening
            - Stukken, 231
            - Tekening, 2098
          - Overname in beheer van grond, 1920 - 1950, 232, 1280, 2050-2051; 1 omslag en 3 tekeningen
            - Stukken, 232
            - Tekening no. 1, 1280
            - Tekening no. 2, 2050
            - Tekening no. 3, 2051
          - Aanbesteding en bouw van woningen en schuren. Algemeen, 1908 - 1936, 233, 1254-1257, 2037; 1 omslag en 5 tekeningen
            - Stukken, 233
            - Tekening no. 1, 1254
            - Tekening no. 2, 1255
            - Tekening no. 3, 1256
            - Tekening no. 4, 1257
            - Tekening no. 5, 2037
          - Aanbesteding en bouw van woningen en schuren. Anloo, 1924, 234, 2038; 1 omslag en 1 tekening
            - Stukken, 234
            - Tekening, 2038
          - Aanbesteding en bouw van woningen en schuren. Appelscha en Dwingeloo, 1909 - 1912, 235, 1258-1259, 2039-2043; 1 omslag en 7 tekeningen
            - Stukken, 235
            - Tekening no. 1, 1258
            - Tekening no. 2, 1259
            - Tekening no. 3, 2039
            - Tekening no. 4, 2040
            - Tekening no. 5, 2041
            - Tekening no. 6, 2042
            - Tekening no. 7, 2043
          - Aanbesteding en bouw van woningen en schuren. Beilen, 1940, 236
          - Aanbesteding en bouw van woningen en schuren. Beilen, Emmen, Noord Barge, Rolde en Sleen, 1923 - 1937, 237, 1269-1277, 2049; 1 omslag en 10 tekeningen
            - Stukken, 237
            - Tekening no. 1, 1269
            - Tekening no. 2, 1270
            - Tekening no. 3, 1271
            - Tekening no. 4, 1272
            - Tekening no. 5, 1273
            - Tekening no. 6, 1274
            - Tekening no. 7, 1275
            - Tekening no. 8, 1276
            - Tekening no. 9, 1277
            - Tekening no. 10, 2049
          - Aanbesteding en bouw van woningen en schuren. Diever, 1931 - 1935, 238, 1260-1263, 2044; 1 omslag en 5 tekeningen
            - Stukken, 238
            - Tekening no. 1, 1260
            - Tekening no. 2, 1261
            - Tekening no. 3, 1262
            - Tekening no. 4, 1263
            - Tekening no. 5, 2044
          - Aanbesteding en bouw van woningen en schuren. Dwingeloo, Emmen, Odoorn en Spier, 1907 - 1919, 239, 1264-1265; 1 omslag en 2 tekeningen
            - Stukken, 239
            - Tekening no. 1, 1264